

Julien BELINGA (13/09/2000)

A PROPOS

Je suis un développeur avec plus d'un an d'expérience, motiver et ayant acquis de l'expérience professionnelle en temps que développeur web, je saurai m'adapter rapidement et me montrer pro-actif.

Je suis assidu et passionné. Je suis également très intéressé par la nouveauté et la découverte.

j'ambitionne à moyen/long terme de rejoindre une entreprise une big-tech.

COMPETENCES

Langage de programmation

Web:

PHP, JavaScript, React

Objet & procédural: C, C++, JAVA, C#, python

Mobile:

Flutteur, Kotlin, React

Outils:

Git, github, VScode, figma, redmine

Soft skills

esprit d'équipe, communication, résolution de problème

LANGUES

Allemand	B1
Breton (billingue)	C2

HOBBIES

Les échecs

Joueur depuis mes 5 ans, j'ai joué quelques années en club à partir de mes 7 ans

Le sport

j'aime le sport en général, je pratique le football américain et le skate est l'une de mes passions

Culture nippone/manga

Développeur Freelance

CONTACT



TELEPHONE 06 45 20 54 90



EMAIL

julienbelinga29@gmail.com



ADRESSE

3, avenue du Clipper 44000 Nantes



LinkedInJulien Belinga

EXPERIENCES PROFESSIONNELLES

2022-2024 | Développeur Back-end | Capgemini

Développeur logiciel au sein de Capgemini JAVA

2021-2022 | Développeur web | EINDEN

Création de site web lier à un logiciel via une API et diverses autres missions

(PHP, JavaScript, HTML, CSS)

2020 | Stage développeur web | Avancenet

Développement d'un site vitrine sous forme de projet Utilisation du CMS Drupal

FORMATION

2022-2024 – Expert en informatique et système d'information

EPSI Nantes Master

2021-2022 - Concepteur Développeur d'application

EPSI Nantes
Bachelor DEVOPS

2021 – BTS SNIR Système numérique option informatique

Etablissement St-Félix la salle, Nantes

2018 – Baccalauréat scientifique Spécialité Sciences et vie de la terre option européenne

Lycée Diwan Carhaix, Carhaix